【裁判字號】    89,上更(一),60
【裁判日期】    890428
【裁判案由】    違反麻醉藥品管理條例
【裁判全文】
臺灣高等法院高雄分院刑事判決    八十九年度上更(一)字第六號
    上  訴  人
    即  被  告  甲○○
    選任辯護人  孔褔平
右上訴人因違反麻醉藥品管理條例案件，不服臺灣屏東地方法院八十六年度訴字第三
六一號中華民國八十六年六月三十日第一審判決（起訴案號：臺灣屏東地方法院檢察
署八十六年度偵字第九一五號），提起上訴，判決後，經最高法院發回更審，本院判
決如左：
      主      文
原判決撤銷。
甲○○連續非法販賣化學合成麻醉藥品，累犯、處有期徒刑伍年陸月。
      事      實
一、甲○○於民國（下同）八十四年間，因犯麻醉藥品管理條例之罪，經臺灣屏東地
    方法院判處有期徒刑三月，於八十四年十一月十日執行完畢，仍不思悔改，復基
    於營利之概括犯意，自八十五年八月間某日起至同年九月中旬某日止，由黃勝男
    以甲○○之000000000號代號一一一號之呼叫器聯絡，表明欲購買化學
    合成麻醉藥品安非他命之數量，甲○○即將安非他命送至屏東縣東港鎮○○路九
  六號附近交易之方式，連續四次，每次得款新台幣（下同）一千元，而非法販賣
    安非他命與黃勝男。嗣黃勝男於八十五年十一月二十日為警查獲，供出安非他命
    購自甲○○，而查獲上情。
二、案由屏東縣警察局東港分局報請臺灣屏東地方法院檢察署檢察官偵查起訴。
      理      由
一、訊訊上訴人即被告甲○○否認有前開犯行，辯稱：伊未販賣安非他命與黃勝男，
    僅黃勝男偶爾要搭計程車時，才以呼叫器聯絡，警訊筆錄是警方自己寫的，並未
    問伊什麼，伊亦未詳看筆錄，警察叫伊簽名就可以走了云云。
二、惟查，
（一）前開被告多次販賣安非他命與黃勝男之事實，已據證人黃勝男於警訊時證述綦
      詳。黃勝男更指稱：「甲○○所使用之交通工具，是白色的轎車，我每次看他
      送安非他命，都是駕駛那輛車子」等語。被告自承開白色轎車，並認識黃勝男
      。且警方於訊問黃勝男時，曾以被告之彩色照片令其指認無訛，而該彩色照片
      ，甚為清晰，有該照片及指認紀錄附警卷可稽，是黃勝男應無誤認之可能。
（二）被告於警訊時，坦承黃勝男以其000000000號代號一一一號之呼叫器
      聯絡，伊即駕駛白色小自客車送安非他命至他家附近給黃勝男，前後四次，每
      次交易一小包一千元等事實不諱。而被告之警訊筆錄，係依被告之陳述記載，
      並無杜撰造等情，亦據製作筆錄之警員張添恩具結證實。且警方先查獲黃勝
      男，黃勝男於製作筆錄時，表示被告之呼叫器號碼已忘記，而被告之警訊筆錄
      則記載被告之呼叫器號碼為000000000號代號一一一號，此有警訊筆
      錄可稽，如被告於警訊時未為任何供述，警方如何能及時知悉被告之呼叫器號
      碼，是被告之警訊筆錄，係其所自由供述無訛。
（三）證人黃勝男於審理中，雖又證稱：伊未向被告買過安非他命，不認識被告，亦
      未坐過被告之計程車，伊是向一綽號「傅仁」、「黑仔」的司機買的云云。但
      被告與黃勝男於警訊時均供明彼等均為東港國中之同校同學，於本院調查中，
      亦均供承彼此相識，被告復指稱黃勝男曾搭乘其計程車，已見黃勝男審理中之
      證言，係迴護被告之詞，非真實可採。
（四）證人黃勝男於警訊時指稱向被告購買安非他命十多次，每次一千元或二千元云
      云，與被告所供之四次，每次一千元，未盡相符，應係黃勝男亦曾向他人購買
      ，而生憶述之誤，故以與被告之自白相符部分為可採。按吸用安非他命，係長
      期之習慣性，黃勝男於八十五年十一月二十日被查獲時，距向被告購買之同年
      九月下旬，已有二個月之久，其間應有向他人購買，是其就購買之次數及金額
      ，未能為明確之供述，與常情不悖，是不能以此部分之不符，而指其證言不可
      採。
（五）被告於八十四年及八十五年間，均因非法吸用安非他命，先後被判處罪刑，有
      本院被告全國前案紀錄表附卷足憑，是被告當知非法販賣安非他命罪責甚重，
      是被告之販賣安非他命，顯係有營利可圖，否則要無甘冒受重罪追訴危險之理
      ，是其為營利而販賣安非他命，灼然可見。
（六）綜上所，本案事證已臻明確，被告所辯，顯係卸責之詞，殊無足採，其犯行
      洵堪認定。
三、查安非他命係麻醉藥品，經行政院衛生署於七十九年十月九日以衛署藥字第九０
    四一四二號公告列入麻醉藥品管理條例第二條第四款所定「化學合成麻醉藥品」
    管理。該條例第十三條之一第二項第一款之非法販賣化學合成麻醉藥品罪，於八
    十七年五月二十日修訂於毒品危害防制條例第四條第二項之販賣第二級毒品罪，
    於同年月廿二日生效。被告行為在新法修訂前，比較新舊法之法定刑，以舊條例
    為有利於被告，依刑法第二條第一項但書規定，應適用舊條例審判。核被告所為
    ，係犯麻醉藥品管理條例第十三條之一第二項第一款之非法販賣化學合成麻醉藥
    品罪。被告多次販賣，時間緊接，犯同一之罪名，顯係基於概括犯意，反覆為之
    ，依連續犯規定以一罪論，並加重其刑。被告販賣前之持有行為，為販賣之高度
    行為所吸收，不另論罪。被告於八十四年間，因犯麻醉藥品管理條例之罪，經原
    審法院判處有期徒刑三月，於八十四年十一月十日執行完畢，有本院被告全國前
    案紀錄表可按，茲於執行完畢五年內再犯有期徒刑之罪，應依累犯規定加重其刑
    ，並遞加之。
四、原審論處被告罪刑，固無不合，惟未認定被告販賣之次數及金額，又未及比較新
    舊條例為適用依據，均有未洽。被告上訴意旨否認犯罪，指摘原判決不當，雖無
    理由，但原判決既有可議，自應將之撤銷改判。爰審酌被告為圖私利，販賣安非
    他命，危害他人身心健康，犯罪後飾詞卸責，未見悔意，及其販賣之次數及金額
    無多，情節尚輕等一切情狀，量處如主文所示之刑。被告犯罪所得之四千元現款
    ，係消費財貨，時隔三年多，應已消費殆盡，故不予宣告沒收，併予明。
據上論斷，應依刑事訴訟法第三百六十九條第一項前段、第三百六十四條、第二百九
十九條第一項前段、麻醉藥品管理條例第十三條之一第二項第一款、刑法第十一條前
段、第二條第一項但書、第五十六條、第四十七條，判決如主文。
本案經檢察官張其主到庭執行職務。
中    華    民    國     八十九     年       四       月     二十八   日
                              臺灣高等法院高雄分院刑事第五庭
                                  審判長法官  吳水木
                                        法官  陳朱貴
                                        法官  洪慶鐘
右正本證明與原本無異。
如不服本判決，應於判決送達後十日內向本院提出上訴狀，其未述理由者並應於提
出上訴狀後十日內向本院補提理由書（應附繕本)。
                                      書記官  陳金卿
中    華    民    國     八十九     年       五       月       一     日
附錄：本判決論罪科刑法條：
麻醉藥品管理條例第十三條之一：
違反前條之規定，其屬於第二條第四款之麻醉藥品者，依左列規定處罰：
一、非法輸入、製造、運輸、販賣者，處五年以上有期徒刑，得併科五萬元以下罰金
    。
                                                                        Ｄ


司法院資訊處製作；財團法人民間司法改革基金會備份。
